【裁判字號】    98,上訴,1185
【裁判日期】    980831
【裁判案由】    證券交易法等
【裁判全文】
臺灣高等法院刑事判決                98年度上訴字第1185號
上  訴  人  臺灣士林地方法院檢察署檢察官
上  訴  人
即  被  告  庚○○
選任辯護人  陳德峰律師
上列上訴人因被告違反證券交易法等案件，不服臺灣士林地方法
院95年度訴字第582號，中華民國97年11月28日第一審判決（起
訴案號：臺灣士林地方法院檢察署93年度偵字第5208號），提起
上訴，本院判決如下：
    主  文
原判決撤銷。
庚○○共同連續發行人於依法或主管機關基於法律所發布之命令
規定之帳簿、表冊、傳票、財務報告或其他有關業務文件之內容
有虛偽之記載，處有期徒刑壹年，減為有期徒刑陸月，如易科罰
金，以銀元參佰元即新台幣玖佰元折算壹日。
    事  實
一、庚○○自民國88年10月間起，擔任設於臺北市○○區○○路
    3段232號11樓之公開發行有價證券之誠瀚數位科技股份有限
    公司（原名大慶科技資訊股份有限公司，以下簡稱誠瀚公司
    ）之董事長兼總經理，負有依法或主管機關基於法律所發布
    之命令規定製作傳票及財務報表之義務，其為解決該公司放
    置於摩奇股份有限公司（以下簡稱摩奇公司）之庫存及美化
    誠瀚公司之營業實績，竟與誠瀚公司之經理人癸○○、壬○○及子○○、會計辛○○及摩奇公司之董事長戊○○等人（
    以上五人均未據起訴）共同基於使誠瀚公司為虛偽交易及填
    製不實之傳票、財務報告之概括犯意之聯絡，明知誠瀚公司
    及摩奇公司並無實體交易之事實，於其任職期間，在誠瀚公
    司內，指示相關承辦人員，將誠瀚公司所有如附表一編號一
    至九所示之貨品，於90年4月24日，分別以如附表一編號一
    至九所示之價格出售予摩奇公司，旋於同日即以高於前開出
    售價格甚多如附表二編號一至九所示之價格向摩奇公司買回
    ，復於90年4月24日，以如附表二編號十至十四所示之價格
    向摩奇公司購買如附表二編號十至十四所示之貨品，旋於90
    年5月23日將所購得貨品以低於前開購入價格之如附表一編
    號十至十四所示之價格售回摩奇公司，並利用不知情之會計
    人員填製如附表一及二所示不實內容之統一發票及會計傳票
    作為進出貨憑證，藉以虛增誠瀚公司之銷項及進項金額，復
    自90年4月間起至91年3月間止，連續在誠瀚公司依證券交易
    法第36條應提出於主管機關之財務報告（含年報、半年報、
    季報及月報）內，依據前開不實進銷貨品資料，編列不實之
    資產負債表、損益表、現金流量表、業主權益變動表等財務
    報表，藉此虛增誠瀚公司之營業額而美化誠瀚公司90年度之
    財務報表，然將相關傳票及財務報表送交不知情之會計師丑
    ○○、高佩進行查核，使會計師因而出具修正式無保留意見
    之查核報告，致誠瀚公司之財務報告無從呈現實際之財務狀
    況，影響誠瀚公司股東、市場投資人之權益，足生損害於誠
    瀚公司所為會計簿冊、財務報告登載內容及主管機關所為公
    開發行公司管理業務之正確性。
二、案經丙○○、己○○、丁○○、乙○○訴由法務部調查局臺
    北市調查處報請臺灣臺北地方法院檢察署呈請臺灣高等法院
    檢察署核轉臺灣士林地方法院檢察署檢察官偵查起訴。
    理  由
一、按被告以外之人於審判外之言詞或書面陳述，除有刑事訴訟
    法第159條之1至第159條之4所規定之情形外，不得作為證據
    ；又被告以外之人於審判外之陳述，雖不符同法第159條之1
    至第159條之4之規定，而經當事人於審判程序同意作為證據
    ，法院審酌該言詞陳述或書面陳述作成時之情況，認為適當
    者，亦得為證據；又當事人、代理人或辯護人於法院調查證
    據時，知有第159條第1項不得為證據之情形，而未於言詞辯
    論終結前聲明異議者，視為有前項之同意，刑事訴訟法第15
    9條第1項、第159條之1、第159條之2、第19條之3、第159條
    之4及第159條之5分別定有明文。查：(一)、本判決所引用之
    各該被告以外之人所為審判外之陳述以及其他書面陳述，雖
    屬傳聞證據，惟當事人及辯護人於原審準備程序及審判期日
    中均表示無意見而不予爭執，且迄至言詞辯論終結前亦未再
    聲明異議，本院審酌上開證據資料製作時之情況，尚無違法
    不當之瑕疵，亦認為以之作為證據應屬適當，依刑事訴訟法
    第159條之5規定，認前揭證據資料均有證據能力；(二)、刑事
    訴訟程式所為通訊監察處分之取證行為，具有對人民隱私權
    等基本權干預之性質，通訊保障及監察法對此取證行為，設
    有程式規範與限制，俾使實施刑事追訴程式之公務員有法可
    循，並兼顧人民權益之保障，從事刑事追訴之公務員違反取
    證規範，從抑制違法偵查之觀點衡量，如不分情節，均容許
    該通訊監察所得資料作為證據使用並不適當，固有應否排除
    其證據能力之問題，然此「證據排除原則」之適用，應僅限
    於有國家機關行為介入之對於人民之監聽行為而言，私人監
    聽之行為，並無公權力介入，則不與焉；又依刑法第335條
    之1及通訊保障及監察法第29條第3款規定「監察者為通訊之
    一方，而非出於不法目的者，不罰」之規範目的，通訊之一
    方私自錄音之取證行為，如非出於不法目的，不惟在刑罰規
    範上屬於阻卻違法之事由，且因屬通訊一方基於保全證據之
    必要所實施之作為，並無國家機關行為之介入，當非通訊保
    障及監察法所規範之行為，要無先聲請令狀許可之問題，自
    亦不發生有類似公務員違法偵查取得證據之情形，其所取得
    之證據應有證據能力（最高法院97年度臺上字第560號判決
    要旨可資參照）；查告訴人丙○○所提出之上開錄音帶及譯
    文，係由通訊之一方即告訴人丙○○所錄製，且告訴人丙○○錄音之目的係為保護自身權益及蒐集證據，並非出於不法
    目的，而各該對話人於原審審理中亦不否認確為其陳述之內
    容，是該錄音帶及譯文既無國家機關行為之參與，揆諸上開
    說明，自不生是否經由法定程式所取得證據之適法性問題，
    而無證據排除原則之適用，況本件告訴人丙○○依錄音帶所
    製作之譯文，業經交付錄音帶供被告庚○○核對無訛，並經
    原審於審理中當庭播放相關內容以供被告庚○○及其選任辯
    護人表示意見，依照上開之說明，本案卷內相關之譯文即難
    認無證據能力，自應得為本案之證據，合先敘明。
二、訊據上訴人即被告庚○○固不否認誠瀚公司與摩奇公司間有
    如附表一及附表二之交易行為，惟矢口否認有何公訴意旨所
    稱之違反證券交易法犯行，辯稱：如附表一及二所示之交易
    均係由誠瀚公司提供原料交由摩奇公司加工所為之相關交易
    ，並無不合營業常規之情事，相關財務報告之記載亦無虛偽
    不實云云。辯護人另辯以：被告是四家公司的董事長，不可
    能事事都由被告來監督，被告有決定權，但無實質審查權，
    被告接任後，就以個人名義向銀行借貸2千萬元投資誠瀚公
    司，不可能做出有損公司利益之事。誠瀚公司90年度合併財
    務報告，會計師亦出具無保留意見之查核報告。告訴人所提
    錄音帶譯文是告訴人丙○○移花接木節錄的，經查：
(一)誠瀚公司之前身為大慶科技資訊股份有限公司，於88年12月
    23日申報補辦公開發行，並經前財政部證券暨期貨管理委員
    會（以下簡稱證期會）於89年1月14日同意申報生效，復於
    92年3月28日申請不繼續公開發行，並經證期會92年4月7日
    核准，此有行政院金融監督管理委員會證券期貨局96年9月
    29日證期一字第0960052738號函在卷可稽，足見誠瀚公司為
    如附表一及二所示之交易行為之際確為依證券交易法公開發
    行股票之公司；又誠瀚公司與摩奇公司間於前揭時地曾為如
    附表一、二所示之進銷貨乙情，業據被告庚○○於原審審理
    中供明在卷，復經證人癸○○、壬○○、子○○、辛○○及
    戊○○分別於偵審中證述在卷，並有附表一、二所示各筆交
    易之客戶銷貨明細表、廠商進料明細表、採購單、收料單、
    會計傳票、統一發票及誠瀚公司之財務報告等影本在卷可稽
    。
(二)被告庚○○所稱如附表一及二所示之交易均係由誠瀚公司提
    供原料交由摩奇公司加工所為之相關交易乙節，被告庚○○
    於調查站供稱：89年初子○○介紹摩奇公司給我，由於誠瀚
    公司前任董事長經營不善，導致公司有些存貨，而且部分存
    貨當時公司已經不生產該產品，為了減輕公司壓力，將存貨
    全部移轉給摩奇公司 (偵卷第67頁反面) 。證人戊○○於原
    審97年4月9日審理時結證稱：摩奇公司係為誠瀚公司做成品
    加工，其原料係使用誠瀚公司放置在摩奇公司倉庫（誠瀚倉
    ）的存貨等語（見原審卷三第64至69頁）。證人癸○○於原
    審證稱：我知道公司有把貨物寄在別的公司，這個我有去摩
    奇公司盤點過等語 (原審卷三第61頁) 。足認誠瀚公司確有
    些存貨放置在摩奇公司倉庫。至原審依卷附誠瀚公司存貨配
    置圖所示 (原審卷三第143頁)，認誠瀚公司僅有位於北投之
    北投倉及承德路之摩奇倉。惟檢察官所提誠瀚公司90年度存
    貨盤點計劃，盤點時間係在90年12月28日，而誠瀚公司與摩
    奇公司處理本件存貨係90年4、5月間，摩奇公司並於90年10
    間倒閉，摩奇倉自然不復存在，自不能依上開存貨配置圖，
    否定誠瀚公司有存貨放置於摩奇公司倉庫之事實。
(三)依告訴人丙○○於96年10月23日所提供其與證人子○○、癸○○、壬○○及辛○○之電話錄音內容譯文 (原審卷二第56
    頁至62頁)，其中，證人癸○○稱：那個我知道，就是會計
    上純作帳，我們先賣東西給摩奇，然後再把他買回。那時展
    金有拿 (採購單) 給我簽，他說會給老大著董簽，要不然金
    額那麼大，我怎麼敢簽等語。證人子○○亦稱：這是 (二年
    前)廢棄料，賣給他 (摩奇公司)不要的東西再買回，以前我
    們塞些庫存在他帳上，現在把塞過去的東西買回，是為美化
    報表，因為那時候帳上這麼多虧損，這麼多存貨，想說留在
    帳上，以後會計師會 (要求) 打消，所以賣給他再買回來，
    可以把存貨變成當時的應收帳款等語。證人壬○○則稱：我
    進誠瀚公司與摩奇只有GT210跟一些Linnet的東西，量都很
    小。與摩奇那個量很大的是不正常，那是展全跟他們財務部
    門直接作帳問題，這部分我不是很清楚。我知道採購單我有
    簽名，那是配合公司的政策而簽名，採購單是展全拿過來要
    我簽的等語，另證人辛○○稱：本件起因於88年12月底有一
    批大概8百多萬存貨不能用，請摩奇幫忙以寄外存貨方式，
    對摩奇來講，它掛一個虛的存貨，對誠潮言，有8百多萬的
    應付帳款，摩奇一直催促我們處理。後來90年4至6月，原本
    要用退貨方式就這8百多萬沖掉，但考慮當時年度營業額不
    高，擔心年底查帳時，會計師會認定退貨金額那麼高，那對
    營業額會打折扣，我們就賣一批帳面上很少在動的存貨8百
    多萬給它們，對摩奇就有1千6百萬的虛的存貨在，虛的應收
    帳款，然後再跟摩奇買回來，跑資金流程，把88年底這筆存
    貨又回到誠瀚的帳上。實際上，對他 (摩奇)對我 (誠瀚)來
    講，沒有真正的存貨流動，也沒有真正的現金流動等語。而
    證人癸○○、壬○○、子○○及辛○○於原審就上開錄音內
    容並不爭執，告訴人當時係以誠瀚公司董事之身分，追查本
    件交易情形，且係暗中錄音，證人癸○○、壬○○、子○○
    及辛○○心理並未設防，其等錄音中上開供述，自最真實而
    能反應實際情況。辯護人雖辯稱上開錄音內容都是告訴人丙○○以詐術引導所取得，然丙○○原係認為被告掏空公司，
    並不知有作假帳情形，自無從誘導辛○○等人關於作假帳之
    情形。證人癸○○等上開證言，自係其等依真正之認知而供
    述。且附表一之銷貨金額合計860餘萬元，亦與證人辛○○
    供述之金額相當，應可採信。證人辛○○於原審證稱：90年
    4月摩奇公司有無正常付款，我不記得，88年12月底是否虛
    偽賣了一筆存貨給摩奇公司，於90年又虛偽賣了一筆8百多
    萬元，我不太記得了等語 (原審卷三第40頁) ，顯係事後遁
    詞；證人子○○證稱：剛接手時，我們要把北投倉賣掉，有
    些東西可以用，有些東西不能用，無法判斷，所以才全部放
    在摩奇倉。辛○○所述88年底到90年4月交易過程是虛偽的
    ，只是要做帳上的處理的話，我沒有意見，不能用的存貨向
    摩奇公司買回的部分，摩奇公司不會對物品加工等語 (原審
    卷三第45頁至51頁)，則可佐證上開錄音譯文內容為真實。
    足認附表一、二之交易，並非如被告所辯係委託摩奇加工，
    而係為處理放置於摩公司誠瀚倉內存貨，所為虛假交易。且
    證人癸○○、壬○○、子○○及辛○○與被告庚○○間就上
    開非常規交易行為，亦有犯意聯絡及行為分擔。
(四)被告辯稱確有請摩奇公司代工，品號不同，就是不同的東西
    云云。證人戊○○於原審證稱：誠瀚倉內的物品是用來讓我
    們公司加工用的，請款項目有材料跟加工費，誠瀚公司在89
    年有無賣一批廢棄料給摩奇公司我忘記了，90年間誠瀚公司
    有無把廢棄料買回來，再賣一批8百多萬元的貨給摩奇公司
    我也忘記了，附表一的東西應該是材料或半成品，附表二的
    東西則是成品，因為我們賣給誠瀚公司的東西一定是成品，
    附表一編號一至九，在90年4月14日同一天由誠瀚公司賣出
    給摩奇公司，同一天又由摩奇公司賣給誠瀚公司，是因為誠
    瀚公司下單的時候，我們的東西已經完成等在那邊，等到誠
    瀚公司的單子下來的時候，我們再去沖帳，有些東西比較急
    ，所以誠瀚公司口頭通知我們，後來再補單。誠瀚公司的採
    購單是傳真給我們，口頭下單，約三個星期內會補單等語 (
    原審卷第63頁至71頁) 。嗣於本院審理時補充證稱：我自87
    年起幫誠瀚公司代工，誠瀚公司有將庫存銷售給摩奇公司，
    由摩奇公司幫他們代工組裝測試成為成品之後再轉給誠瀚公
    司。其中PCBA是後印刷電路板，購買零組件提供秏材、廠房
    設備，組裝為成品。我們電子業一般品名都會沿用客戶端給
    的英文代號，所以品名相同不一定是同一個產品。附表一、
    二這些東西都是誠瀚公司先賣給我，我再代工後賣給誠瀚公
    司。因為誠瀚公司有些倉庫的材料要消秏，就先賣給我，我
    代工之後再回賣給他。交貨期約二個星期，正常情況下，誠
    瀚公司下訂單後才會把材料交給摩奇公司，摩奇公司也才會
    進一步組裝等語 (103頁至106頁)。查附表一、二各物品，
    品名均相同，品號則頭三碼相同，僅中間五碼或後三碼，部
    分不同。證人辛○○於原審97年4月9日審理中結證稱：誠瀚
    公司與摩奇公司間交易貨品之品號，頭三碼為「080、008、
    07 0」係原料之代碼，頭三碼為「005」係半成品之代碼，
    而頭三碼為「000」則屬成品之代碼等語（見原審卷三第42
    頁），依如附表一及二所示之客戶銷售明細表及採購單上所
    載內容，誠瀚公司各筆交易所售出及購入貨品之品號頭三碼
    均屬相同，品名亦屬相同，且有於同日為售出及販入之情形
    。誠瀚公司出售予摩奇者，頭三碼為「080、070、005，屬
    材料或半成品，買入者亦同，均無頭三碼為「000」之成品
    。而編品號之目的，在自包裝外觀上即可區辨產品之屬性，
    豈有材料加工之後之成品，品號亦與材料或半成品相同之理
    。以附表一編號6為例，其品名為：「FES-820 PCBAssembly
    標準包」，品號005，附表二編號6亦相同，而英文Assembly
    即組裝之謂，顯係已組裝完成之標準包，自毋庸再加組裝；
    又編號7品名為：LEENET-c2PA，品號也是005，被告稱：是
    用前任董事長李憲明的名字LEENET去取的 (本院卷第112頁)
    ，依常情以公司董事長的名字命名，應係已完成之成品，如
    尚屬材料，被告供述李憲明虧空公司上億元，何須再以其名
    字命名。是上開二產品，應係已完成之成品，因滯銷成為庫
    存而改列為半成品。證人子○○及壬○○於原審96 年9月3
    日審理中亦證稱：誠瀚公司將原料或半成品出售予摩奇公司
    進行加工後，所買回成品之品名與原出售物品之品名應該不
    會相同等語。另自材料加工所需時間言，證人癸○○於偵查
    中證稱：原料加工為成品，有零件者尚須一週，無零件者，
    至少需時二至三週，成品包裝及半成品加工約一至二日，原
    料加工須二至三週等語 (偵卷第27頁)，證人戊○○亦證稱
    ：約二個星期的交貨期，正常情況下，誠瀚公司下訂單後才
    會把材料交給摩奇公司，摩奇公司也才會進一步組裝等語，
    上開證詞頗相符。且現代通訊發達，公司下單，如係緊急，
    可以傳真方式，於文件上可詳細記載下單之品名、數量、單
    價等，一目了解，客戶始能據以備料、加工，衡情自不可能
    以口頭方式下單。又本件如係誠瀚公司以放置摩奇公司之庫
    存委託代工，應係清點可使用之材料提供後，加計代工費用
    即可，何須由誠瀚公司將庫存材料出售予摩奇公司，再由摩
    奇公司加工後，再以成品出售予誠瀚公司，無異畫蛇添足，
    有違常情。且既稱摩奇公司代工後交付者係成品，理應頭三
    碼係「000」，本件摩奇公司所交付者，卻均為「005」、「
    008」等材料或半成品，其中間五碼或後三碼改變，自不能
    變更產品為成品或材料之屬性。足見如附表一及二所示各筆
    交易應為同一貨品之交易，而非原料委外加工後買回所致。
    證人戊○○係本件交易之相對人，本件如涉詐偽，其對摩奇
    公司亦涉有背信等罪名，其上開證述應係迴護自身及被告之
    詞，自不可採。又誠瀚公司與摩奇公司間所為如附表一及二
    所示各筆交易，或係低價售出後以高價買回，或係高價購入
    後以低價賣出，是各該交易顯不符合營業常規。至證人即誠
    瀚公司前董事甲○○於本院證稱：前任董事長李憲明把公司
    弄的很糟時，我們才去找被告去救公司，被告投資誠瀚公司
    多少我記不清楚，但他有投資，摩奇公司有代工做出光碟機
    ，每個董監事都還有收到光碟機一台，但往來情形不了解等
    語 (本院卷第55頁、56頁)，是其僅證述被告有投資誠瀚公
    司，且曾合作生產光碟機，不能證明本件交易為真正。
(五)被告雖辯稱：伊當時身兼數家公司負責人，不可能了解諸多
    交易細節，也沒有指示部屬做這樣的事云云。惟如附表二編
    號1至14所示各該交易之採購單上分別經被告庚○○及證人
    子○○、癸○○、壬○○簽名，業據被告庚○○於偵審中供
    明在卷，且經證人子○○、癸○○及壬○○結證在卷；而證
    人子○○於原審97年4月9日審理中證稱：誠瀚公司採購金額
    達20萬元以上須經被告庚○○簽名認可，僅誠瀚公司公司高
    層即董事長及總經理才有權決定是否出售公司存貨等語（見
    原審卷三第49、52頁），另證人壬○○亦於原審審理中證稱
    ：誠瀚公司之銷售及採購業務最高主管均為被告庚○○等語
    （見原審卷二第30頁），被告雖稱其身為四家公司董事長，
    不可能親自參與所有業務，惟本件交易金額就誠瀚公司而言
    ，是大筆交易，被告身為公司負責人，就如附表一及二所示
    各筆交易情形，實難推諉不知。且依上開證人之證言，本件
    採購，均經被告核章認可，有卷附採購單可佐，其有指示證
    人子○○、癸○○、壬○○等甚明。
(六)又關於本件交易貨款支付情形，依卷附誠瀚公司支付摩奇公
    司貨款之資金流向 (原審卷三第4頁)所載，誠瀚公司於90年
    6月11日支付3，465，000元予摩奇公司，摩奇公司於90年6
    月13日匯入誠瀚公司合庫民族分行3，450，050元；誠瀚公
    司於90年6月13日匯2，759，000元、1，210，000元予摩奇
    公司，摩奇公司則於90年6月14日匯入誠瀚公司合庫民族分
    行3，946，805元；誠瀚公司於90年6月20日匯1，981，560
    元予摩奇公司，摩奇公司於次日即90年6月21日匯入誠瀚公
    司合庫民族分行1，900，000元；誠瀚公司於90年9月26日匯
    3，051，775元入摩奇公司台企北三重分行，摩奇公司於次
    日即9月27日匯入誠瀚公司合庫民族分行3，050，050元，上
    開匯款資料，有彰化銀行新莊分行、台灣土地銀行長安分行
    、新莊分行、台灣中小企業兼行北三重分行、五股分行檢送
    之交易明細、匯款申請書等資料在卷可佐  (原審卷三第5頁
    至30頁) 。觀誠瀚公司與摩奇公司二公司匯入、匯出金額大
    致相當，且匯入、匯出日期銜接，可以佐證二公司確實係作
    假交易。是可認定被告作假交易之目的在解決庫存問題及美
    化帳目，資金亦均流回誠瀚公司，並無如檢察官96年11月12
    日補充理由書所載，致誠瀚公司受有16，779，775元之重大
    損害情事。又誠瀚公司90年度合併財務報告，會計師雖出具
    無保留意見之查核報告。惟會計師衡係依誠瀚公司出具之各
    項發票，支出傳票等資料來查核，於摩奇公司刻意配合情形
    下，本不易查知本件係假交易之情形，自不能以會計師簽註
    無保留意見，資為有利於被告之認定。
(七)綜上所述，被告庚○○上開所辯，均屬事後卸責之詞，不足
    採信。本件事證明確，被告庚○○犯行堪予認定，應予依法
    論科。
三、論罪科刑方面：
(一)按刑法部分條文業於94年1月7日修正，並自95年7月1日施行
    ，而同於95年7月1日施行之刑法第2條規定，係關於新舊法
    比較適用之準據法，其本身無關行為可罰性要件之變更，故
    於95年7月1日前揭法律修正施行後，如有涉及比較新舊法之
    問題，即應逕依修正後刑法第2條第1項規定，為「從舊從輕
    」之比較（最高法院95年度第8次刑事庭會議決議意旨可資
    參照），本件被告庚○○之上開行為至遲於91年3月間完成
    ，是本件被告庚○○行為後，法律已有變更。經查：
１、修正前刑法第28條規定為：「二人以上共同實施犯罪之行為
    者，皆為正犯」，而修正後第28條規定為：「二人以上共同
    實行犯罪之行為者，皆為正犯」，揆諸本條修正理由，係界
    定共同正犯參與類型，而將陰謀共同正犯及預備共同正犯排
    除於修正後條文所規定之正犯之外，足見修正後共同正犯之
    可罰性要件之範圍業經限縮，乃屬行為可罰性要件之變更，
    自應比較新舊法，經比較修正前後規定之結果，應認修正後
    之法律並非較有利於被告。又修正前刑法第31條第1項規定
    ：「因身分或其他特定關係成立之罪，其共同實施或教唆幫
    助者，雖無特定關係，仍以共犯論」。修正後則規定：「因
    身分或其他特定關係成立之罪，其共同實行、教唆或幫助者
    ，雖無特定關係，仍以正犯或共犯論。但得減輕其刑」。以
    修正後之規定，有利於被告。
２、刑法第342條第1項規定：「為他人處理事務，意圖為自己或
    第三人不法之利益，或損害本人之利益，而為違背其任務之
    行為，致生損害於本人之財產或其他利益者，處5年以下有
    期徒刑、拘役或科或併科1千元以下罰金」。被告庚○○行
    為時之刑法第33條第5款規定罰金最低額為銀元一元，且依
    罰金罰鍰提高標準條例第1條之規定，將上開罰金之原定數
    額最高得提高為十倍，是庚○○行為時之所得科處之罰金刑
    ，經折算為新臺幣後，最低額為新臺幣三十元。修正後刑法
    第33條第5款則規定：罰金，新台幣1千元以上，以百元計算
    之。比較修正前後規定，以修正前規定有利於被告。又被告
    行為後，刑法施行法增訂第1條之1，於95年6月14日公佈，
    並於同年7月1日施行；該條規定：「中華民國九十四年一月
    七日刑法修正施行後，刑法分則編所定罰金之貨幣單位為新
    臺幣。九十四年一月七日刑法修正時，刑法分則編未修正之
    條文定有罰金者，自九十四年一月七日刑法修正施行後，就
    其所定數額提高為三十倍。但七十二年六月二十六日至九十
    四年一月七日新增或修正之條文，就其所定數額提高為三倍
    」。考其立法理由，係為因應94年2月2日修正公佈、95年7
    月1日施行之刑法施行後，依刑法總則第33條第5款規定罰金
    貨幣單位已改為新臺幣，是以分則編各罪所定罰金之貨幣單
    位，自應配合上開規定修正，為使罰金數額趨於一致，避免
    衍生新舊法比較適用問題，以緩和實務適用法律之衝擊，於
    不變動罰金數額之前提下，而為制定（前揭條文立法意旨參
    照），換言之，刑法施行法第1條之1係在替代罰金罰鍰提高
    標準條例部分條文，與適用罰金罰鍰提高標準條例之結果相
    同，對於被告而言並不發生有利或不利之問題，僅係將貨幣
    單位由銀元改為新臺幣，並非法律變更刑度之條文，當無須
    就新舊法比較適用 (台灣高等法院95年度座談會第17號提案
    )。則上開背信罪之法定最高罰金金額，應為3萬元。
３、而93年4月28日修正前證券交易法第174條第1項之法定刑為
    「5年以下有期徒刑、拘役或科或併科新臺幣240萬元以下罰
    金」，修正後則提高為：「1年以上七年以下有期徒刑，得
    併科新台幣二千萬元以下罰金」，比較結果，應以修正前規
    定有利於被告。
４、又刑法第56條連續犯之規定，業於94年2月2日修正公布刪除
    ，並於95年7月1日施行，則被告庚○○之上開違反證券交易
    法犯行，因行為後新法業已刪除連續犯之規定，此刪除雖非
    犯罪構成要件之變更，但顯已影響行為人刑罰之法律效果，
    自屬法律有變更，經比較修正前後規定之結果，應認以修正
    前之法律較有利於被告，依修正後刑法第2條第1項前段之規
    定，自應適用較有利於行為人之法律即修正前之刑法第56條
    規定論以連續犯（最高法院95年第8次刑事庭會議決議參照
    ）；另刑法第55條牽連犯之規定業經刪除，並自95年7月1日
    施行，故犯一罪而其方法或結果之行為犯他罪名者，依修正
    前刑法第55條後段規定，屬牽連犯，應從一重處斷，但依修
    正後刑法第55條規定，已無牽連犯可資適用，即應將各該犯
    行以數罪併合處罰，經比較修正前後規定之結果，應認修正
    後之法律並非較有利於被告，依修正後刑法第2條第1項之規
    定，自應適用行為時之法律即修正前之刑法第55條之規定論
    以牽連犯，是依上開事項予以綜合比較之結果，應認修正後
    之法律並非較有利於被告。
５、經整體比較之結果，以適用修正前規定有利於被告，自應整
    體適用行為時之法律即修正前刑法之規定論處。
(二)按商業會計法所稱之商業會計憑證，分為原始憑證及記帳憑
    證，所謂原始憑證，係指證明事項之經過，而為造具記帳憑
    證所根據之憑證，計有外來憑證、對外憑證、內部憑證三類
    ，另記帳憑證則係指證明處理會計事項人員之責任而為記帳
    所根據之憑證而言，有收入傳票、支出傳票及轉帳傳票三類
    ，此觀諸商業會計法第15條、第16條、第17條規定自明；次
    按，營利事業銷貨統一發票，係營業人依營業稅法規定於銷
    售貨物或勞務時，開立並交付予買受人之交易憑證，足以證
    明會計事項之經過，應屬商業會計法所稱之會計憑證（最高
    法院87年度臺非字第389號判決參照）。查被告庚○○原係
    發行人誠瀚公司之董事長兼總經理，當屬公司法第8條所規
    定之公司負責人，亦為商業會計法所稱之商業負責人，而證
    券交易法第174條業於93年4月28日修正公布，而本件被告庚○○之上開犯行則於91年3月間即完成，是被告庚○○行為
    後，法律已有變更，經比較修正前後規定之結果，證券交易
    法第174條第1項第5款之法定刑則由「五年以下有期徒刑、
    拘役或科或併科新臺幣二百四十萬元以下罰金」提高為「一
    年以上七年以下有期徒刑，得併科新臺幣二千萬元以下罰金
    」，應以修正前之法律較有利於被告，依刑法第2條第1項之
    規定，自應適用行為時之法律即93年4月28日修正前之證券
    交易法規定加以處罰。
(三)按證券交易法第171條第2款規定：已依本法發行有價證券公
    司之董事、監察人、經理人或受僱人，以直接或間接方式，
    使公司為不利益之交易，且不合營業常規，致公司遭受重大
    損害者，構成本罪。本件，被告係為解決公司庫存及美化帳
    目而為假交易，且匯至摩奇公司之款項亦旋即匯回誠瀚公司
    ，已難認係使公司為不利益之交易，且未致公司遭受損害，
    自不構成上開罪名。惟被告身為公開發行股票公司之負責人
    ，原應本於誠信，為全體股東謀求最大利益，忠實執行公司
    委任事務，且財務報表為廣大投資人投資之重要依據，應據
    實登載，其為解決前任董事長留存於摩奇公司之庫存，意圖
    為摩奇公司之利益，而以假交易方式將庫存轉回誠瀚公司，
    仍有損誠瀚公司形象及廣大投資民眾之利益。核被告庚○○
    所為如附表一及二所示之交易行為，係犯刑法第342條第1項
    之背信罪。公訴人認係犯證券交易法第171條第2款之罪，尚
    有誤會，惟該罪與背信罪，基本社會事實同一，具有普通法
    與特別法之關係，檢察官於起訴書、追加理由書均亦載有刑
    法第342條之背信罪名，自毋庸變更起訴法條。又被告庚○○為發行人誠瀚公司之董事長，負有依法或主管機關基於法
    律所發布之命令規定製作傳票及財務報告之義務，是誠瀚公
    司就如附表一及二所示之交易製作不實之統一發票及財務報
    告，係違反修正前證券交易法第174條第1項第5款之規定，
    而被告庚○○則應依證券交易法第179條之規定處斷。而93
    年4月28日修正前之證券交易法第174條第1項第5款之罪，亦
    含有業務上登載不實會計憑證之本質，是被告庚○○所涉上
    開違反證券交易法之行為，自不應再論以刑法第216條、第
    215條之行使業務上登載不實文書罪及商業會計法第71條第1
    款之填製不實會計憑證罪。公訴意旨認應另論商業會計法第
    71條第1款之填製不實會計憑證罪嫌，復未適用證券交易法
    第179條，尚有未洽；又起訴書原認被告庚○○所為僅係犯
    刑法第216條、第210條行使偽造私文書罪嫌，然此部分亦經
    檢察官以補充理由書予以更正，並經本院於審理程序中將上
    開應適用法條告知被告庚○○及其選任辯護人併予辯論，本
    院自得加以審究而毋庸變更起訴法條。又其與誠瀚公司之經
    理人子○○、壬○○及癸○○、受僱人辛○○，均係行為之
    負責人，就上開違反93年4月28日修正前證券交易法第174條
    第1項第5款之犯行，分別有犯意聯絡及行為分擔，依刑法第
    28條規定，均為共同正犯。又摩奇公司之戊○○雖非誠瀚公
    司董事、監察人、經理人或受僱人，然其與誠瀚公司之負責
    人即被告庚○○共同實施本件違反證券交易法犯行，應依修
    正前刑法第31條第1項之規定以共同正犯論之。又其利用不
    知情之會計人員製作不實之會計憑證及財務報表，均為間接
    正犯。其等先後多次於帳簿、表冊、傳票、財務報表、採購
    單等文件為虛偽記載，時間緊接、手段無異，為連續犯，應
    依法加重其刑。另被告庚○○所犯上開背信罪及修正前證券
    交易法第174條第1項第5款之罪，各罪間有方法、結果之牽
    連關係，為牽連犯，應依修正前之刑法第55條規定，從一重
    之違反93年4月28日修正前證券交易法第174條第5款之罪處
    斷。
四、原審據以論罪科刑，固非無見，惟被告係為解決公司庫存及
    美化帳目而為假交易，且匯至摩奇公司之款項亦旋即匯回誠
    瀚公司，原審認成立證券交易法第171條第2款之罪，自有違
    誤。又檢察官上訴，認被告所為，致誠瀚公司受有16，779
    ，775元之重大損害，應從重量刑。惟被告之動機係為解決
    庫存及美化帳目，且並未掏空誠瀚公司，致發生重大損害，
    已如上述，檢察官上訴，自無理由。被告上訴，否認犯行，
    請求改判無罪，固無理由，惟原判決既有上開違誤，仍無可
    維持，應由本院將原判決撤銷改判。爰審酌被告庚○○未曾
    受有期徒刑以上刑之宣告，此有本院被告前案紀錄表在卷可
    參，其身為公開發行公司之董事長兼總經理，本應謀求公司
    、股東及投資大眾之最大福祉，竟為解決庫存問題及美化帳
    目，以不合營業常規之交易虛增誠瀚公司之營業實績，影響
    公司股東、市場投資人之權益及主管機關所為公司資產、信
    用之評估，足生損害於誠瀚公司會計簿冊及財務報告登載之
    正確性，復於犯後猶狡詞卸責，惟其動機係為解決公司迫切
    之庫存問題，並未造成公司財產之實質損害等一切情狀，量
    處如主文第二項所示之刑。
五、又被告庚○○所為本件違反證券交易法犯行，業經原審於95
    年12月5日發布通緝在案，並於95年12月6日為警緝獲到案，
    而中華民國96年罪犯減刑條例係於96年7月16日施行，是被
    告庚○○通緝及緝獲時間均在該條例施行之前；又該條例施
    行前，經通緝而未於中華民國96年12月31日以前自動歸案接
    受偵查、審判或執行者，不得依該條例減刑，中華民國96年
    罪犯減刑條例第5條定有明文，而該條立法理由謂：「一、
    按通緝犯乃惡意逃避法律制裁，本無接受裁判及悔改之意，
    如嗣後經逮捕到案仍施予減刑，不啻有鼓勵民眾藐視法律之
    誤識，且對本條例施行前，因不知政府即將辦理減刑而自動
    到案服刑完畢之受刑人，因無法享受減刑寬典，尤難謂平。
    為維護法律尊嚴及消弭上述不公平現象，爰定明依本條例應
    減刑之通緝犯須於一定期限內自動歸案接受偵查、審判或執
    行，始能獲邀減刑寬典。二、將自動歸案截止日期定為96年
    12月31日，以免案件遷延，喪失減刑鼓勵犯罪人早日更生之
    美意」，由此可知上開減刑條例第5條之適用時機，限於「
    96年7月15日以前（包含當日）」經通緝，未於「96年7月16
    日施行起至96年12月31日以前（包含當日）」自動歸案，才
    不得依本條例減刑，且依該條文之規定，係鼓勵通緝犯應儘
    快自動歸案接受偵查、審判或執行，如未於96年12月31日以
    前自動歸案接受偵查、審判或執行，即不得依該條例減刑，
    是除鼓勵通緝犯自動歸案外，實亦有失權之效果，從而條文
    之解釋自應採限縮解釋，僅就條文所明定之情形予以適用，
    是該條例施行前經通緝者，而於96年7月16日該條例施行前
    即遭逮捕者，並未明定不得減刑，自不得逕以條文之擴張解
    釋剝奪被通緝人受減刑寬典之機會，而應回歸減刑條例第2
    條之「原則減刑，例外不減刑」之原則，予以減刑（臺灣高
    等法院暨所屬法院96年法律座談會刑事類提案第39號參照）
    ，則被告庚○○所為本件違反證券交易法犯行，其犯罪時間
    均係在民國96年4月24日以前，且宣告刑未逾有期徒刑一年
    六月，自應依中華民國96年罪犯減刑條例第2條第1項第3款
    及第3條第1項第10款之規定，減其宣告刑二分之一，而諭知
    如主文第二項所示之減得之刑，並諭知易科罰金之折算標準
    。又修正前刑法第41條第1項前段規定：「犯最重本刑為5年
    以下有期徒刑以下之刑之罪，而受6個月以下有期徒刑或拘
    役之宣告，因身體、教育、職業、家庭之關係或其他正當事
    由，執行顯有困難者，得以1元以上3元以下折算一日，易科
    罰金」。又被告行為時之易科罰金折算標準，修正前罰金罰
    鍰提高標準條例第2條前段（現已刪除）規定，就其原定數
    額提高為100倍折算1日，則本件被告行為時之易科罰金折算
    標準，應以銀元300元折算1日，經折算為新臺幣後，應以新
    臺幣900元折算為1日。惟修正後之刑法第41條第1項前段則
    規定：「犯最重本刑為五年以下有期徒刑以下之刑之罪，而
    受六個月以下有期徒刑或拘役之宣告者，得以新臺幣一千元
    、二千元或三千元折算一日，易科罰金」，比較修正前後之
    易科罰金折算標準，以修正前之規定，較有利於受刑人，則
    應依刑法第2條第1項前段，適用修正前刑法第41條第1項前
    段規定，定其折算標準。
據上論斷，應依刑事訴訟法第369條第1項前段、第364條、第299
條第1項前段，93年4月28日修正前證券交易法第174條第1項第5
款，證券交易法第179條，刑法第11條前段、第2條第1項前段，
修正前刑法第28條、第56條、第342條第1項、修正前第55條、第
31條第1項、第41條第1項前段，中華民國96年罪犯減刑條例第2
條第1項第3款、第7條，判決如主文。
本案經檢察官王壬貴到庭執行職務。
中    華    民    國    98    年    8     月    31    日
                  刑事第十七庭  審判長法  官  趙功恆
                                      法  官  高明哲
                                      法  官  陳世宗
以上正本證明與原本無異。
如不服本判決，應於收受送達後10日內向本院提出上訴書狀，其
未敘述上訴之理由者並得於提起上訴後10日內向本院補提理由書
（均須按他造當事人之人數附繕本）「切勿逕送上級法院」。
                                      書記官  魏汝萍
中    華    民    國    98    年    8     月    31    日
附錄：本案論罪科刑法條全文
93年4月28日修正前證券交易法第174條第1項第5款
有左列情事之一者，處五年以下有期徒刑、拘役或科或併科新臺
幣二百四十萬元以下罰金：
  一  於依本法第三十條、第四十四條第一項至第三項或第九十
      三條規定之申請事項為虛偽之記載者。
  二  對有價證券之行情或認募核准之重要事項為虛偽之記載而
      散布於眾者。
  三  發行人或其負責人、職員有第三十二條第一項之情事，而
      無同條第二項免責事由者。
  四  發行人或其關係人、證券商或其委託人、證券商同業公會
      、證券交易所或第十八條所定之事業，對於主管機關命令
      提出之帳簿、表冊、文件或其他參考或報告資料之內容有
      虛偽之記載者。
  五  發行人、證券商、證券商同業公會、證券交易所或第十八
      條所定之事業，於依法或主管機關基於法律所發布之命令
      規定之帳簿、表冊、傳票、財務報告或其他有關業務文件
      之內容有虛偽之記載者。
  六  就發行人或某種有價證券之交易，依據不實之資料，作投
      資上之判斷，而以報刊、文書、廣播、電影或其他方法表
      示之者。
  七  會計師或律師，於查核公司有關證券交易之契約、報告書
      或證明文件時，為不實之簽證者。
主管機關對於前項第七款之情事，得予以停止執行簽證工作之處
分。
附表一：
 ┌─────────────────────────────────────────────────────────────────┐
 │                                      客戶銷售明細表                                                                              │
 ├──┬────┬───────┬──────────────┬────┬─────┬─────────┬─────┬───────┤
 │編號│銷貨日期│    品號      │           品名             │  數量  │ 銷貨單價 │    銷貨金額      │   傳票   │  發票        │
 ├──┼────┼───────┼──────────────┼────┼─────┼─────────┼─────┼───────┤
 │ 1  │90.4.24 │000-00000-000 │     AMIC Ｚ000000 000K      │  12,458│     24.74│           308,245│ TR000012 │FL00000000    │
 ├──┼────┼───────┼──────────────┼────┼─────┼─────────┤          │              │
 │ 2  │90.4.24 │000-00000-000 │  IC FD6608 10/100 DUAL SP  │    813 │    190.00│           154,470│          │              │
 ├──┼────┼───────┼──────────────┼────┼─────┼─────────┤          │              │
 │ 3  │90.4.24 │000-00000-000 │  PIC16C56-RC/P DIP 18PIN   │   8,003│     40.80│           326,491│          │              │
 ├──┼────┼───────┼──────────────┼────┼─────┼─────────┤          │              │
 │ 4  │90.4.24 │000-00000-000 │  EPST-01 100PIN SCSI CON   │   1,989│    164.23│           326,651│          │              │
 ├──┼────┼───────┼──────────────┼────┼─────┼─────────┤          │              │
 │ 5  │90.4.24 │000-00000-000 │       FEH-505 PA           │    500 │  2,310.20│         1,155,101│          │              │
 ├──┼────┼───────┼──────────────┼────┼─────┼─────────┤          │              │
 │ 6  │90.4.24 │000-00000-000 │FES-8200 PCB Assembly 標準包│   1,665│    815.87│         1,358,430│          │              │
 ├──┼────┼───────┼──────────────┼────┼─────┼─────────┤          │              │
 │ 7  │90.4.24 │000-00000-000 │      LEENET-C2 PA          │   1,759│    186.31│           327,721│          │              │
 ├──┼────┼───────┼──────────────┼────┼─────┼─────────┤          │              │
 │ 8  │90.4.24 │000-00000-000 │        FES-8200            │    365 │    886.03│           323,401│          │              │
 ├──┼────┼───────┼──────────────┼────┼─────┼─────────┤          │              │
 │ 9  │90.4.24 │000-00000-000 │      BRIDGE-888 PA         │    495 │    754.71│           373,580│          │              │
 ├──┼────┼───────┼──────────────┼────┼─────┼─────────┼─────┼───────┤
 │ 10 │90.5.23 │000-00000-000 │MX98803AFC PQFQ160 PIN L    │  12,927│    200.00│         2,585,400│TR000010  │GJ00000000    │
 ├──┼────┼───────┼──────────────┼────┼─────┼─────────┤          │              │
 │ 11 │90.5.23 │000-00000-000 │      LEENET-M2 PA          │   1,211│    293.37│           355,277│          │              │
 ├──┼────┼───────┼──────────────┼────┼─────┼─────────┤          │              │
 │ 12 │90.5.23 │000-00000-000 │         E440-C             │    990 │    413.50│           409,365│          │              │
 ├──┼────┼───────┼──────────────┼────┼─────┼─────────┤          │              │
 │ 13 │90.5.23 │000-00000-000 │   (MACT-1)PCI 10BASE-T A   │   2,248│    161.88│           363,913│          │              │
 ├──┼────┼───────┼──────────────┼────┼─────┼─────────┤          │              │
 │ 14 │90.5.23 │000-00000-000 │      LEEHUB-9DAS           │    160 │  1,831.13│           292,980│          │              │
 ├──┼────┼───────┼──────────────┼────┼─────┼─────────┤          │              │
 │    │        │              │                            │        │          │         8,661,025│          │              │
 └──┴────┴───────┴──────────────┴────┴─────┴─────────┴─────┴───────┘
附表二：
 ┌───────────────────────────────────────────────────────┬─────────────────────────────────────┬────┬─────┐
 │                                                                   採購單                                     │                                         收料單                           │        │          │
 ├──┬────┬────┬─────┬───────┬────────────┬────┬────┬─────┼────┬──────┬───────┬────────────┬────┤ 傳票   │發票      │
 │編號│採購日期│交貨日  │  採購單號│      品號    │           品名         │  數量  │進貨單價│ 進貨金額 │收料日期│  收料單號  │      品號    │           品名         │  數量  │        │          │
 ├──┼────┼────┼─────┼───────┼────────────┼────┼────┼─────┼────┼──────┼───────┼────────────┼────┼────┼─────┤
 │ 1  │        │        │          │000-00000-000 │AMIC Ｚ000000 000K       │  12,458│    250 │ 3,114,500│90.4.25 │000-000000 (│000-00000-000 │AMIC Ｚ000000 000K       │  12,458│TR000011│FJ00000000│
 │    │        │        │          │              │                        │        │        │          │        │000-000000) │              │                        │        │        │          │
 ├──┤        │        │          ├───────┼────────────┼────┼────┼─────┼────┼──────┼───────┼────────────┼────┤        │          │
 │ 2  │        │        │          │000-00000-000 │IC FD6608 10/100 DUAL SP│    813 │    500 │   406,500│90.4.25 │000-000000 (│000-00000-000 │IC FD6608 10/100 DUAL SP│    813 │        │          │
 │    │        │        │          │              │                        │        │        │          │        │000-000000) │              │                        │        │        │          │
 ├──┤        │        │          ├───────┼────────────┼────┼────┼─────┼────┼──────┼───────┼────────────┼────┤        │          │
 │ 3  │        │        │          │000-00000-000 │PIC16C56-RC/P DIP 18PIN │   8,003│    200 │ 1,600,600│90.4.25 │000-000000 (│000-00000-000 │PIC16C56-RC/P DIP 18PIN │   8,003│        │          │
 │    │        │        │          │              │                        │        │        │          │        │000-000000) │              │                        │        │        │          │
 ├──┤90.4.24 │90.4.24 │000-000000├───────┼────────────┼────┼────┼─────┼────┼──────┼───────┼────────────┼────┤        ├─────┤
 │ 4  │        │        │          │000-00000-000 │EPST-01 100PIN SCSI CON │   1,989│    500 │   994,500│90.4.25 │000-000000 (│000-00000-000 │EPST-01 100PIN SCSI CON │   1,989│        │FJ00000000│
 │    │        │        │          │              │                        │        │        │          │        │000-000000) │              │                        │        │        │          │
 ├──┤        │        │          ├───────┼────────────┼────┼────┼─────┼────┼──────┼───────┼────────────┼────┤        │          │
 │ 5  │        │        │          │000-00000-000 │ FEH-505 PA             │    500 │  5,000 │ 2,500,000│90.4.25 │000-000000 (│000-00000-000 │FEH-505 PA              │    500 │        │          │
 │    │        │        │          │              │                        │        │        │          │        │000-000000) │              │                        │        │        │          │
 ├──┤        │        │          ├───────┼────────────┼────┼────┼─────┼────┼──────┼───────┼────────────┼────┤        │          │
 │ 6  │        │        │          │000-00000-000 │FES-8200 PCB Assembly 標│   1,665│  1,600 │ 2,664,000│90.4.25 │000-000000 (│000-00000-000 │FES-8200 PCB Assembly 標│   1,665│        │          │
 │    │        │        │          │              │準包                    │        │        │          │        │000-000000) │              │準包                    │        │        │          │
 ├──┼────┼────┼─────┼───────┼────────────┼────┼────┼─────┼────┼──────┼───────┼────────────┼────┼────┼─────┤
 │ 7  │        │        │          │000-00000-000 │LEENET-C2 PA            │   1,759│    500 │   879,500│90.5.23 │000-000000  │000-00000-000 │LEENET-C2 PA            │   1,759│TR000004│GG00000000│
 ├──┤        │        │          ├───────┼────────────┼────┼────┼─────┼────┼──────┼───────┼────────────┼────┤        │          │
 │ 8  │        │        │          │000-00000-000 │FES-8200                │    365 │  2,000 │   730,000│90.5.23 │000-000000  │000-00000-000 │FES-8200                │    365 │        │          │
 ├──┤        │        │          ├───────┼────────────┼────┼────┼─────┼────┼──────┼───────┼────────────┼────┤        │          │
 │ 9  │        │        │          │000-00000-000 │BRIDGE-888 PA           │    495 │  2,000 │   990,000│90.5.23 │000-000000  │000-00000-000 │BRIDGE-888 PA           │    495 │        │          │
 ├──┤90.4.24 │90.05.10│000-000000├───────┼────────────┼────┼────┼─────┼────┼──────┼───────┼────────────┼────┼────┼─────┤
 │    │        │        │          │              │                        │        │        │          │90.5.30 │000-000000  │000-00000-000 │MX98803AFC PQFQ160 PIN L│  5,500 │TR000014│GG00000000│
 │    │        │        │          │              │                        │        │        │          ├────┼──────┼───────┼────────────┼────┼────┼─────┤
 │ 10 │        │        │          │000-00000-000 │MX98803AFC PQFQ160 PIN L│  12,927│    600 │7,756,200 │90.6.4  │000-000000  │000-00000-000 │MX98803AFC PQFQ160 PIN L│  4,500 │TR000001│GG00000000│
 │    │        │        │          │              │                        │        │        │          ├────┼──────┼───────┼────────────┼────┤        ├─────┤
 │    │        │        │          │              │                        │        │        │          │90.6.6  │000-000000  │000-00000-000 │MX98803AFC PQFQ160 PIN L│  1,800 │        │GG00000000│
 │    │        │        │          │              │                        │        │        │          ├────┼──────┼───────┼────────────┼────┼────┼─────┤
 │    │        │        │          │              │                        │        │        │          │90.6.13 │000-000000  │000-00000-000 │MX98803AFC PQFQ160 PIN L│  1,127 │TR000009│GG00000000│
 ├──┼────┼────┼─────┼───────┼────────────┼────┼────┼─────┼────┼──────┼───────┼────────────┼────┼────┼─────┤
 │ 11 │        │        │          │000-00000-000 │E440-C                  │    990 │   1,000│   990,000│90.6.15 │000-000000  │000-00000-000 │E440-C                  │    990 │TR000002│GG00000000│
 ├──┤        │        │          ├───────┼────────────┼────┼────┼─────┼────┼──────┼───────┼────────────┼────┤        │          │
 │ 12 │        │        │          │000-00000-000 │(MACT-1)PCI 10BASE-T A  │   2,248│     500│ 1,124,000│90.6.15 │000-000000  │000-00000-000 │(MACT-1)PCI 10BASE-T A  │   2,248│        │          │
 ├──┤90.4.24 │90.6.05 │000-000000├───────┼────────────┼────┼────┼─────┼────┼──────┼───────┼────────────┼────┤        │          │
 │ 13 │        │        │          │000-00000-000 │LEEHUB-9DAS             │    160 │   3,000│   480,000│90.6.15 │000-000000  │000-00000-000 │LEEHUB-9DAS             │    160 │        │          │
 ├──┤        │        │          ├───────┼────────────┼────┼────┼─────┼────┼──────┼───────┼────────────┼────┼────┼─────┤
 │ 14 │        │        │          │000-00000-000 │LEENET-M2PA             │   1,211│   1,000│ 1,211,000│90.6.13 │000-000000  │000-00000-000 │LEENET-M2 PA            │   1,211│TR00009 │GG00000000│
 └──┴────┴────┴─────┴───────┴────────────┴────┴────┴─────┴────┴──────┴───────┴────────────┴────┴────┴─────┘


司法院資訊處製作；財團法人民間司法改革基金會備份。
